臺灣臺南地方法院新市簡易庭民事判決
                                    110年度新簡字第492號
原      告  陳素娘  
被      告  潘宇涵  



訴訟代理人  宋光榮    
上列被告因損害賠償(交通)事件，原告於刑事訴訟附帶提起民事
訴訟，請求侵權行為損害賠償，業經刑事庭裁定移送前來，經本
院於民國110年11月10日言詞辯論終結，判決如下：
    主      文
被告應給付原告新臺幣90,388元，及自民國110年5月20日起至清
償日止，按週年利率百分之5計算之利息。
原告其餘之訴駁回。
訴訟費用由被告負擔百分之5，餘由原告負擔。
本判決第一項得假執行。
原告其餘假執行之聲請駁回。
    事實及理由
一、原告起訴主張： 
　㈠被告於民國109年8月17日9時19分許，駕駛車牌號碼000-0000
    號自小客車(下稱系爭車輛)，沿臺南市永康區中華路自南向
    北方向行駛，途經該路段與南台街75巷之交岔路口時，原應
    汽車行駛時，駕駛人應注意車前狀況，並隨時採取必要之安
    全措施。而依當時天候晴、日間自然光線、路面乾燥、無缺
    陷、無障礙物、視距良好，客觀上並無不能注意之情事，竟
    疏未注意及此，貿然前行，不慎追撞前方原告所騎乘之車牌
    號碼000-000號普通重型機車(下稱系爭機車)，致原告受有
    頸椎、腰椎、右側踝部挫傷及右側小腿擦傷等傷害(下稱系
    爭傷害)。而系爭事故肇因於被告駕車自後方追撞原告，原
    告毫無肇事責任，且迄今仍未獲汽車強制責任險之保險理賠
    ，依民法侵權行為損害賠償規定，起訴請求被告賠償原告所
    受損害。
　㈡原告因被告過失行為致受系爭傷害，因此有如下損害，依民
    法第184條規定請求被告賠償：
　⒈醫療費用：原告因傷支出9次門診醫療費用共新臺幣(下同)4,
    338元。又預計尚須12次門診始能復原，以每次門診費用800
    元計算，請求被告給付將來門診預估費用共9,600元。
　⒉交通費用：原告因就診支出9次計程車資，以每次往返車資12
    5元計算共2,250元。又預計將來需再門診12次，並請求將來
    12次門診往返之計程車資共3,000元。
　⒊看護費用：原告因系爭傷害造成蹲下後，需有人幫忙扶起才
    能站起來，因此需專人看護6個月，而原告是委由家人擔任
    看護，以每日看護費2,200元計算，請求被告給付看護費396
    ,000元。
　⒋不能工作損失：原告受傷前在家從事接案成衣工作，因系爭
    傷害緣故，身體不適導致須減少接案量，是請求被告賠償自
    系爭事故發生日即109年8月17日起至111年10月為止，共26
    個月，以每月23,800元計算之不能工作損失，合計618,800
    元。
　⒌精神慰撫金：原告因系爭事故致身體受傷，使精神上受有痛
    苦，依法請求被告賠償精神慰撫金758,812元。
　㈢並聲明：被告應給付原告1,834,850元，及自起訴狀繕本送達
    翌日起至清償日止，按週年利率百分之5計算之利息。並願
    供擔保准假執行。
二、被告答辯略以：　　
　㈠被告就系爭事故應負全部肇事責任，及原告主張應賠償醫療
    費用4,338元、門診往返計程車資交通費2,250元、精神慰撫
    金於10,000元範圍內等事項均不爭執(超過10,000元部分，
    被告認為過高)。然被告主張之將來醫療費9,600元、將來門
    診往返計程車資3,000元部分，因無法確定有無繼續就醫必
    要，故不同意賠償。
　㈡請求看護費部分，原告於刑事案件審理中自承，系爭事故發
    生當日就醫急診僅30分鐘後便離開醫院，在醫院時也能夠正
    常行走，不須輔具、倚靠他物或他人攙扶，僅行走時需要一
    些支撐點，況原告所提前後2份不同主治醫師開立之診斷證
    明書，所載傷勢皆相同，急診醫師開立之證明未記載需專人
    看護，另一份證明卻記載需專人看護，被告認原告傷勢無看
    護必要，倘有必要應委請醫院鑑定，故不同意賠償原告看護
    費用396,000元。
　㈢至於，原告請求不能工作損失部分，雖然奇美醫院110年4月2
    8日診斷證明書記載「建議休養半年」，然被告認原告是否
    有休養長達半年，實屬有疑，且原告收入不穩定，無法證明
    確實受有如其主張高達618,800元之不能工作損失，故此部
    分請求被告亦無法同意。
　㈣聲明：原告之訴駁回。
三、本件兩造經證據調查及協議，對於下列事實不爭執：　　　
　㈠被告於109年8月17日9時19分許，駕駛車牌號碼000-0000 號
　　自小客車，沿臺南市永康區中華路自南向北方向行駛，途經
　　該路段與南台街75巷之交岔路口時，疏未注意車前狀況，不
　　慎追撞前方原告所騎乘之車牌號碼000-000 號普通重型機
　　車，致原告受有頸部及右側肢體多處擦挫傷之傷害。
  ㈡上開交通事故，經原告提出告訴，由臺灣臺南地方檢察署
　　 (臺南地檢署)偵結(案號：109調偵756號)聲請簡易判決處
　　刑，本院刑事庭業以110 年度交簡字第1277號及110 年度交
　　簡上字第130號審理，判處被告拘役50日確定。
　㈢上開交通事故，被告被告應負全部肇事責任。
  ㈣被告對於原告下列請求之賠償項目及金額，均不爭執，同意
　　如數賠償：
    1.已支付之醫療費用4,338元 。
    2.已門診之往返交通費用2,250元。
  ㈤原告迄未受領汽機車強制責任險之理賠。 
四、本件原告主張因被告有上開行車疏失，導致原告身體受傷乙
    節，為被告所不爭執，復經本院依職權調閱110年度交簡字
    第1277號刑事電子案卷核閱無誤，可信為真實。是原告依據
    侵權行為之法律關係，請求被告負賠償責任，於法自屬有據
    。惟原告請求之各項賠償，其中已支出之醫療費用4,338元
    及就醫之往返交通費用2,250元，為被告所不爭執，同意如
    數賠償，其餘賠償項目之金額，則據被告答辯如上，爰就有
    爭執部分，論述如下：
　㈠未來之醫療費用9,600元及往返交通費用3,000元部分：
　　本件原告主張尚需就醫12次，固提出診斷證明書為憑。然其
    提出之診斷證明書，並未評估或記載尚需門診之次數。再由
    原告所受傷害為「頸部及右側肢體多處擦挫傷」，並無骨折
    現象。及依刑事偵審案卷所附卷證，兩造為同向行駛，因路
    口號誌為紅燈，故原告騎乘機車係於路口停等，被告駕駛自
    小客車亦已減速，但未煞停，自後方追撞前方原告騎乘之機
    車，現場原告騎乘機車並無嚴重損害，可推知碰撞力道不大
    ，及原告於刑事審理時自陳110年4月28日至同年7月7日並未
    就診等情狀，認9次之門診治療應為已足，而無持續門診需
    要，故原告此部分請求，難認為合理之醫療需求，不予准許
    。　　　
　㈡看護費用396,000元：
　　本件原告主張所受傷害，有看護需要乙節，係以主治醫師黃
    建榮出具之診斷證明書為據。但查，依刑事案卷及本案卷所
    附三紙診斷證明書，事故當天原告送往奇美醫院急診治療，
    主治醫師郭炳讓評估僅需門診追蹤，並無看護需要。之後，
    原告於骨科門診追蹤，主治醫師為黃柏昌，該醫師出具之診
    斷證明書，則未記載原告後續有門診需要，遑論專人看護。
　　佐以，原告傷勢僅單側肢體擦挫傷，司法實務上未曾見此傷
    勢於醫囑記載需專人看護之情狀，及上開主治醫師黃建榮首
    次治療原告之時間為109年12月7日，已距離事故達4月之久
    ，原告非無可能因其他外力或病症而有專護需要，本院認該
    紙診斷證明書難為原告有利之事證，故原告請求被告賠償看
    護費用，亦不足採。　　
  ㈢無法工作損失618,800元：
　⒈原告因本件事故，受有傷害為頸部及右側肢體多處擦挫傷，
    經治療後，醫囑記載有休養需要。以原告自營服飾修改，收
    入並不固定，休養期間因無法工作或工作量減少，必然受有
    工作收入減少之損失，則原告請求被告賠償收入減少之損害
    賠償，於法有據。
　⒉原告主張休養期間為六個月，並以基本工資每月23,800元計
    算賠償金額，同以上開主治醫師黃建榮出具之診斷證明書為
    據。但依本院上開調查及說明，該紙診斷證明書之醫囑內容
    ，於本件並不適用。爰參酌原告受傷部位及程度、原告急診
    與二次門診之時間，認合理休養期間以一個月，應為已足。
    及參酌原告勞工保險投保薪資為24,000元，核與109年度勞
    工基本工資23,800元相當，是原告請求以投保薪資23,800元
    為休養期間收入減少之標準，亦屬合理。故本件原告請求被
    告賠償工作收入之減少23,800元，為有理由；逾此部分之請
    求，則無理由，不予准許。
　㈣精神慰撫金758,812元 　
　⒈按慰藉金之賠償須以人格權遭遇侵害，使精神上受有痛苦為
    必要，其核給之標準，則可斟酌雙方身分、資力與加害程度
    ，及其他各種情形核定相當之數額。
　⒉查原告於道路上正常行駛，因被告之違規行為，導致身體多
    處受傷，除受傷部位感受疼痛，影響生活作息，尚須往返就
    醫，造成時間及金錢之花費，精神上亦受有相當程度之痛苦
    ，故原告就其所受非財產上之損害，請求被告賠償精神慰撫
    金，亦屬有據。爰審酌本院依職調閱兩造之財產及所得資料
    ，再斟酌兩造之年齡、教育程度、工作情狀、家庭狀況及原
    告受傷程度等一切情狀，認原告請求精神慰撫金以6萬元為
    適當；逾此範圍之請求，則屬過高，不予准許。　　　　
　㈤綜上所述，本件原告所得請求被告賠償之金額為元（計算式
    ：4,338＋2,250＋23,800＋60,000＝90,388）。
五、綜上所述，本件原告依據侵權行為之法律關係，請求被告負
    賠償責任，固屬有據。然原告請求之賠償金額，依上開計算
    之結果，被告應給付原告90,388元，及自刑事附帶民事訴訟
    起訴狀繕本送達翌日即110年5月20日起至清償日止，按週年
    利率百分之5計算之利息；逾此部分之請求，為無理由，不
    予准許。
六、本件事證已臻明確，兩造關於爭執事項所為之其餘陳述、答
    辯、舉證或證據調查之請求，認與判決結果不生影響，而無
    逐一論述或調查必要，併此說明。
七、末按各當事人一部勝訴、一部敗訴者，其訴訟費用，由法院
    酌量情形，命兩造以比例分擔；法院為終局判決時，應依職
    權為訴訟費用之裁判，此民事訴訟法第79條及第87條第1項
    定有明文。本件原告係於刑事訴訟程序附帶提起民事訴訟，
    依法免徵裁判費。及兩造於訴訟程序，均未支出其他費用，
    爰按兩造勝敗比例諭知負擔之訴訟費用。另原告陳明願供擔
    保請准為假執行，然本件所命被告給付之金額未逾50萬元，
    爰依職權諭知假執行。至原告其餘之訴業經本院駁回在案，
    就此部分所為假執行之聲請即失所附麗，應併予駁回。
八、結論：本件原告之訴為一部有理由，一部無理由，依民事訴
    訟法第79條、第87條第1項、第389條第1項第5款，判決如主文。　　　　　　　　　　
中　　華　　民　　國　　110 　年　　11　　月　　23　　日
                  臺灣臺南地方法院新市簡易庭
　　　　　　　　　　　　　　　　　法  官　許蕙蘭
以上正本係照原本作成。
如對本判決上訴，應於判決送達後20日內向本院提出上訴狀（須
附繕本），若委任律師提起上訴者，應一併繳納上訴審裁判費，
否則本院得不命補正逕行駁回上訴。
中　　華　　民　　國　　110 　年　　11　　月　　23　　日
            　　　　                書記官  徐毓羚